【裁判字號】    95,交聲,20
【裁判日期】    950412
【裁判案由】    聲明異議
【裁判全文】
臺灣高雄地方法院交通事件裁定          95年度交聲字第20號
 原處分機關  交通部公路總局高雄區監理所
 異  議  人  新田交通股份有限公司
             營利事業統一編號.
上列異議人因違反道路交通管理處罰條例案件，對於交通部公路
總局高雄區監理所94年12月22日所為之處分（原處分：高監營字
第裁80－V00000000號），聲明異議，本院裁定如下：
    主  文
異議駁回。
    理  由
一、異議意旨略以：
（一）異議人即受處分人所有180-GN號營大貨車係靠行車由司機
      周朝源駕駛於民國92年4 月3 日01時45分行駛於屏東縣林
      邊鄉被東港分局林邊分駐所員警許慶安攔查並依違反交通
      事件管理條例開掣使用逾審註銷駕照行駛 (V00000000)違
      規單。
（二）查異議人所有該車車號為180-GN，許慶安員警將該違規單
      車號誤植，並將違規地點寫成台北縣林邊鄉，導致異議人
      從未收過該筆違規單。該車於92年7 月9 日曾辦理補發行
      照，又於93年6 月23日至高雄區監理所辦理停駛手續。因
      停駛逾越一年，於94年7 月8 日收到高雄區監理所汽車牌
      照註銷處分書，於94年7 月28日至高雄所辦理註銷手續。
      復於94年10月28日辦理重新登檢照手續，高雄所人員始告
      知該車有違規乙筆須繳新台幣陸萬元整並執行吊扣參個月
      。
（三）異議人實感不解，該車歷經二年多未曾收過違規單，連裁
      決書也未曾寄送達而是至高雄區監理所領取，現今欲辦理
      重新領照才告知，今異議人權益受到重大損失，依規定違
      規舉發逾三個月期限該案便為無效。本案所歷經之行政機
      關承辦人員顯有錯誤及疏失。為此狀請撤銷原處分，
二、按汽車駕駛人駕駛聯結車、大客車、大貨車，有下列情形之
    一者，汽車所有人及駕駛人各處新臺幣4 萬元以上8 萬元以
    下罰鍰，並當場禁止其駕駛：五駕駛執照業經吊銷、註銷仍
    駕車。前項第5 款、第6 款之駕駛執照，均應扣繳之；第7
    款並吊銷其駕駛執照。違反第1 項情形，並記該汽車違規紀
    錄一次，道路交通管理處罰條例第21條之1 第1 項第5 款、
    第2 項定有明文。次按行為人有違反道路交通管理處罰條例
    之情形者，應填製舉發違反道路交通管理事件通知單，並於
    被通知人欄予以勾記，其通知聯依下列規定辦理：「當場舉
    發者」，應填記駕駛，當場舉發者，應填記駕駛人或行為人
    姓名﹑性別﹑出生年月日﹑地址﹑身分證統一號碼及車主姓
    名、地址、車牌號碼﹑車輛種類。被查獲之駕駛人或行為人
    為受處分人時，應將舉發違反道路交通管理事件通知單之通
    知聯通知單填記後交付該行為人簽名或蓋章收受之；拒絕簽
    章者，並記明其事由，視為已收受；受處分人非該當場被查
    獲之行為人或駕駛人時，除應填寫駕駛人或行為人資料外，
    並應填載查明受處分人資料，再交付被查獲之行為人代收。
    但駕駛人或行為人未滿十四歲或拒絕代收者，舉發機關應另
    行送達之，違反道路交通管理事件統一裁罰基準及處理細則
    第十一條第一項第一款定有明文。
三、經查：
（一）異議人所屬靠行司機周朝源之上開違規行為在經警員許慶
      安當場予以攔停告知其上開違規事實，當場依法填記駕駛
      人之姓名﹑性別﹑出生年月日﹑地址﹑身分證統一號碼及
      車主姓名、地址、車牌號碼﹑車輛種類等資料製單予以舉
      發之事實，業有屏東縣警察局舉發違反道路交通管理事件
      通知單（Ｖ00000000）及屏東縣警察局東港分局在卷可稽
      ，則揆諸前揭違反道路交通管理事件統一裁罰基準及處理
      細則第十一條第一項第一款之規定，本件舉發違反道路交
      通管理事件通知單既經異議人之靠行司機周朝源當場簽名
      ，即視為異議人業已收受，依法自無另行寄發本件違反道
      路交通管理事件通知單之必要。準此，異議人辯稱原舉發
      機關事後未再寄發本件違反道路交通管理事件通知單云云
      ，即屬無據。
（二）異議人另以警員許慶安將車號、違規地點誤植，且違規舉
      發應於3 個月期限內為之，因認本案所歷經之行政機關承
      辦人員顯有錯誤疏失，本件裁決應予撤銷云云。然本件依
      違規通知單上之記載已足以使異議人辨識本件違規車輛及
      違規情節；而車號及違規地點之誤載亦不影響於本件送達
      之合法。至於異議人所指違規舉發應於3 個月期限內為之
      ，於法無據。此外，屏東縣警察局東港分局雖建請依最低
      罰額繳納罰款，但裁決內容本非屏東縣警察局東港分局之
      權限，本件仍應由交通部公路總局高雄區監理所依法裁決
      之。
四、綜上所述，異議人之異議為無理由，應予駁回。
據上論斷，應依道路交通管理處罰條例第87條第2項、道路交通
案件處理辦法第19條，裁定如主文。
中    華    民    國    95    年    4     月    12    日
                    交通法庭  法  官  黃宣撫
如不服本裁定應於送達後5日內向本院提出抗告狀。
以上正本證明與原本無異。
中    華    民    國    95    年    4     月    14    日
                              書記官  鄭永媚

司法院資訊處製作；財團法人民間司法改革基金會備份。
